【裁判字號】    99,訴,1288
【裁判日期】    990811
【裁判案由】    毒品危害防制條例
【裁判全文】
臺灣臺中地方法院刑事判決              99年度訴字第1288號
公  訴  人  臺灣臺中地方法院檢察署檢察官
被      告  甲○○
上列被告因違反毒品危害防制條例案件，經檢察官提起公訴(99
年度毒偵字第1229號)，經本院合議庭裁定由受命法官獨任進行
簡式審判程序，判決如下：
    主    文
甲○○施用第一級毒品，累犯，處有期徒刑壹年。
    犯罪事實及理由
一、犯罪事實：甲○○前因施用毒品案件，經本院裁定送觀察、
    勒戒後，認無繼續施用毒品之傾向，於民國93年9月17日釋
    放。又因施用毒品案件，經本院判處有期徒刑10月確定，另
    犯竊盜案件，經本院判處有期徒刑6月確定，上開2案合併定
    應執行有期徒刑1年3月確定，於96年5月3日執行完畢，再因
    違反毒品危害防制條例、竊盜等案件，經判處有期徒刑11月
    、3月，合併定應執行有期徒刑1年確定，於98年4月11日執
    行完畢。詎其不知悔改，復基於施用第一級毒品之犯意，於
    99年2月28日中午某時，在其臺中縣豐原市○○路育樂新村1
    之12號，以注射針筒注射方式，施用第一級毒品海洛因1 次
    。嗣於99年3月2日18時32分許，為警持搜索票在臺中縣豐南
    陽路育樂新村1之12號查獲，經得其同意採集其尿液送驗，
    結果呈可待因、嗎啡陽性反應，始悉上情。
二、認定犯罪事實所憑之證據及理由：
（一）上開犯罪事實，業據被告於本院審理時坦白認罪，且被告
      前揭採尿送驗結果，確呈嗎啡之陽性反應，有臺中縣警察
      局烏日分局偵查隊委託鑑驗尿液與真實姓名代號對照表、
      詮昕科技股份有限公司編號00000000號濫用藥物尿液檢驗
      報告在卷可憑。是被告之自白應與犯罪事實相符，堪認其
      確有上開施用第一級毒品海洛因之行為。
（二）被告上開施用毒品犯行，距其前觀察、勒戒執行完畢之釋
      放日，雖已逾5年，惟其曾於上開觀察、勒戒後5年內曾因
      犯施用毒品案件，經法院判刑確定，有臺灣高等法院被告
      前案紀錄表在卷可憑，顯見先前所實施之觀察、勒戒，尚
      不足以遮斷其施用毒品之癮，本案非屬毒品危害防制條例
      第20條第3項所定「5年後再犯」之情形，自得逕行追訴處
      罰。
（三）是本件被告所犯毒品危害防制條例第10條第1項之罪，事
      證明確，犯行洵堪認定，應依法論科。
三、論罪科刑之理由：
（一）查海洛因係毒品危害防制條例第2條第2項第1款所定之第
      一級毒品，不得非法持有、施用。被告施用海洛因，核其
      所為，係犯毒品危害防制條例第10條第1項施用第一級毒
      品罪。被告施用毒品前之持有第一級毒品海洛因行為，本
      應論以持有第一級毒品罪，惟持有後進而施用，其持有之
      低度行為應為施用之高度行為所吸收，不另論以持有罪責
      。另被告前因受有犯罪事實欄所載有期徒刑之宣告，並經
      執行完畢，有臺灣臺中地方法院檢察署刑案資料查註紀錄
      表、臺灣高等法院被告前案紀錄表在卷可考，其受有期徒
      刑執行完畢5年內故意再犯本件有期徒刑以上之罪，係累
      犯，應依刑法第47條第1項規定加重其刑
（二）被告另辯稱有於烏日分局，供出毒品來源來自「阿兄」云
      云，惟查被告於警詢時並無坦承本件犯行，此有警詢筆錄
      在卷可查，且被告亦於本院審理時自承，「阿兄」當時有
      被盯上，亦查無「阿兄」有因被告供出而被查獲之資料，
      是本件無法依毒品危害防制條例第17條第1項規定減輕其
      刑，併此說明。
（三）爰審酌被告有多次犯罪前科之素行，其中有多次施用毒品
      之前案紀錄（參卷附臺灣高等法院被告前案紀錄表）、國
      中肄業之智識程度、經濟小康之生活狀況（見警卷被告警
      詢筆錄受詢問人資料)，其因施用毒品，經觀察勒戒及強
      制戒治執行完畢後，仍不思戒惕，且無視於毒品對於自身
      健康之戕害及國家對於杜絕毒品犯罪之禁令，再遭查獲施
      用毒品，未見戒除惡習之決心，惡性非輕，並參酌歷次被
      告因施用第一級毒品海洛因為法院判刑之刑度，並念及被
      告於本院審理時能坦承犯行，態度良好，其施用毒品並無
      危害他人，犯罪手段尚屬平和，所生損害亦非鉅大，暨施
      用毒品者均有相當程度之成癮性及心理依賴，其犯罪心態
      與一般刑事犯罪之本質並不相同，應側重適當之醫學治療
      及心理矯治為宜等一切情狀，量處如主文所示之刑，以示
      懲儆。
四、適用法律之依據：刑事訴訟法第273條之1第1項、第299 條
    第1項前段，毒品危害防制條例第10條第1項，刑法第11條前
    段、第47條第1項。
本案經檢察官周佩瑩到庭執行職務。
中    華    民    國    99    年    8    月    11    日
                        刑事第六庭  法  官  黃益茂
以上正本證明與原本無異。
如不服本判決應於收受送達後10日內向本院提出上訴書狀，並應
敘述具體理由；其未敘述上訴理由者，應於上訴期間屆滿後20日
內向本院補提理由書（均須按他造當事人之人數附繕本）「切勿
逕送上級法院」。
                                    書記官  蔡秋明
中    華    民    國    99    年    8    月    11    日
附錄論罪科刑法條：
毒品危害防制條例第10條：
施用第一級毒品者，處六月以上五年以下有期徒刑。
施用第二級毒品者，處三年以下有期徒刑。

司法院資訊處製作；財團法人民間司法改革基金會備份。
